【裁判字號】    94,簡,859
【裁判日期】    950227
【裁判案由】    牌照稅
【裁判全文】
臺北高等行政法院判決
                                     94年度簡字第00859號
原      告  甲○○
被      告  宜蘭縣稅捐稽徵處
代  表  人  乙○○（處長）
上列當事人間因牌照稅事件，原告不服宜蘭縣政府中華民國94年
8月19日府訴字第0940078796號訴願決定，提起行政訴訟。本院
判決如下：
    主  文
原告之訴駁回。
訴訟費用由原告負擔。
    事實及理由
一、原告主張：
    (一)原告所有車號U2-8555號自用小客車，於被告查獲時，係
      靜止停於自家門口，並未行駛於公共道路；又被告據以裁
      罰之財政部88年12月15日台財稅0880450983號函釋，違反
      臺灣省使用牌照稅徵收細則第16條之規定，解釋令抵觸法
      令，應屬無效云云。
    (二)提出復查決定書、訴願決定書、申請復查及訴願書等件影
      本為證。
      聲明：訴願決定及原處分關於罰鍰部分均撤銷。
            訴訟費用由被告負擔。
二、被告辯稱：
    (一)原告訴稱其未使用行駛於公共水陸道路而被查獲，惟按使
      用牌照稅法第21條規定，被告為本縣使用牌照稅之主管稽
      徵機關，於使用牌照稅徵收期滿後，得隨時突擊檢查，其
      方式亦可採取靜態路邊檢查，並不限於一定要以攔下車輛
      方式才稱為查獲。
    (二)系爭車輛被查獲時所停放之位置為宜蘭縣五結鄉○○路96
      號前之公共水陸道路，原告稱其所有之系爭車輛被查獲時
      ，係靜止停於自家門口，並未行駛於公共水陸道路，惟查
      原告之戶籍地為羅東鎮○○路386 巷57號，與系爭車輛被
      查獲時停放位置五結鄉○○路96號前，分屬不同鄉鎮，位
      置相距甚遠，且查前揭門牌號碼之建物，皆未有登記為原
      告或其家屬名下所有之情形，是原告稱停放於自家門口，
      乃其卸責之詞。
    (三)系爭車輛93年度使用牌照稅於被告查獲後之94年1 月14日
      始繳納該年度使用牌照稅，是被告依法裁處，於法洵無不
      合。至於原告訴稱財政部88年12月15日台財稅0880450983
      號函釋與臺灣省使用牌照稅徵收細則第16條規定抵觸等語
      ，惟查前揭細則業經台灣省政府於91年3 月1日 府法2 字
      第0911860629號令予以廢止，並無原告所稱解釋令抵觸法
      令因而無效之問題等語。
    聲明：原告之訴駁回。
          訴訟費用由原告負擔。
三、按使用牌照稅徵收期滿後，應由主管稽徵機關會同警察機關
    派員組織檢查隊，舉行車輛總檢查，並得由主管稽徵機關或
    警憲隨時突擊檢查；逾期未完稅之交通工具，在滯納期滿後
    使用公共水陸道路經查獲者，除責令補稅外，處以應納稅額
    1倍之罰鍰，免再依第25條規定加徵滯納金，使用牌照稅法
    第21條及第28條第1項各定有明文。
四、次按財政部88年12月15日台財稅第0880450983號函釋略以，
    五、會議結論：(一)逾期未完稅車輛在滯納期滿後被查獲停放
    於公共道路或監理機關辦理車輛檢驗時發現之車輛欠稅，均
    可依使用牌照稅法第28條規定處罰，該函釋與相關法規並無
    不合，自得予以援用。
五、本件原告所有車號U2-8555 號自用小客車，未繳納93年全期
    使用牌照稅，嗣被告車輛總檢查小組於實施靜態查緝方式檢
    查時，查獲原告93年12月15日停放系爭車輛於五結鄉○○路
    96號前之公共道路，被告乃以原告違反使用牌照稅法第28條
    第1 項規定，除補徵93年全期使用牌照稅新台幣（下同）
    15,210元外，並按其應納稅額處以1 倍罰鍰計15,200元（計
    至百元）。原告不服，申請復查，未獲變更，提起訴願，亦
    遭駁回等情，為兩造所不爭，且有上開各該原處分、復查決
    定及訴願決定書等件影本附訴願機關卷可稽。
六、原告主張系爭車輛於被告查獲時，係靜止停於自家門口，並
    未行駛於公共道路；又被告據以裁罰之財政部88年12月15日
    台財稅0880450983號函釋，違反臺灣省使用牌照稅徵收細則
    第16條之規定，解釋令抵觸法令，應屬無效云云，惟其主張
    為被告所否認。被告則稱原告之戶籍地為羅東鎮○○路386
    巷57號，與系爭車輛被查獲時停放位置五結鄉○○路96號前
    ，分屬不同鄉鎮，位置相距甚遠；且臺灣省使用牌照稅徵收
    細則業經台灣省政府於91年3月1日府法2字第0911860629號
    令予以廢止，並無原告所稱解釋令抵觸法令因而無效之問題
    等語，資為爭議。
七、經查，系爭車輛逾期未繳納牌照稅，停放於公共道路為原告
    所不爭，有現場所拍攝之照片附被告機關卷可稽，違規事證
    已臻明確，自屬使用牌照稅法第28條使用公共水陸道路之情
    形。原告主張系爭車輛未行駛於公共水路道路即無使用事實
    ，顯與事實不符，並不足採。至財政部88年12月15日台財稅
    第0880450983號函釋，逾期未完稅車輛在滯納期滿後被查獲
    停放於公共道路或監理機關辦理車輛檢驗時發現之車輛欠稅
    ，均可依使用牌照稅法第28條規定處罰等語，乃財政部依法
    定職權闡釋使用牌照稅法之立法意旨，與現行之相關法規並
    無不合，故原告主張該函釋違反已廢止之臺灣省使用牌照稅
    徵收細則第16條之規定云云，亦不足採。
八、從而，被告以原告93年12月15日停放系爭車輛於五結鄉○○
    路96號前之公共道路，違反使用牌照稅法第28條第1 項規定
    為由，除補徵93年全期使用牌照稅15,210元外，並按其應納
    稅額處以1 倍罰鍰計15,200元，於法並無違誤。訴願決定遞
    予維持，亦無不合。原告徒執前詞，訴請撤銷關於罰鍰部分
    之訴願決定及原處分，為無理由，應予駁回。
據上論結，本件原告之訴為無理由，依行政訴訟法第236條、第
233條第1項、第98條第3項前段，判決如主文。
中    華    民    國    95    年     2    月   27     日
                           第五庭  法  官  蕭忠仁
上為正本係照原本作成。
本件以訴訟事件所涉及之法律見解具有原則性者為限，始得於本
判決送達後20日內向本院提出上訴狀並表明上訴理由，如已於本
判決宣示後送達前提起上訴者，應於判決送達後20日內補具上訴
理由（均按他造人數附繕本），且經最高行政法院許可後方得上
訴。
中    華    民    國    95    年     2    月   27     日
                                   書記官  蕭純純


司法院資訊處製作；財團法人民間司法改革基金會備份。
